# 研发样机销售

提问人：Cxiaoshenji 时间：2021-12-15 20:03:16
请教陈版主，A公司属于半导体装备行业，自主研发设备系边研发边制造，在研发过程中形成研发样机并且对外实现销售。由于研发样机销售存在很大不确定性，公司将研发样机领料、人工成本及间接费用计入研发费用核算。根据《企业会计准则解释第 15 号》（征求意见稿）企业将研发过程中产出的产品对外销售时应当按照《企业会计准则第 14 号——收入》、《企业会计准则第 1 号——存货》等适用的会计准则对试运行销售相关的收入和成本分别进行会计处理，计入当期损益，不应将试运行销售相关收入抵销相关成本后的净额冲减研发支出。我们认为公司应当在研发样机最终验收实现销售时确认收入，同时按照研发样机最新BOM测算应归集的设备成本，并冲减当期研发费用。其中 材料成本按照BOM清单追溯历史材料成本，人工成本按照与样机相关人工、工时测算。
请问以上会计处理是否恰当？另外，研发样机间接费用如何核算？

回答人：chenyiwei
在解释 15 号生效后，一般理解可以这样处理。但目前解释 15 号尚未生效，故 2021 年年报中暂时还不能如此处理。

提问人：Leon_S 时间：2021-12-25 21:58:39
陈版，根据准则解释第 15 号（征求意见稿），样机销售应单独确认收入，对应成本应直接与销售相关，如样机的运输成本。而对于样机的研发成本，包括研发的料工费等支出，其主要用于研发，而非财务业绩评价，因此不应被转入主营业务成本、存货或直接被收入冲减。
所以是不是不应该冲减当期的研发费用呢？

回答人：chenyiwei
目前解释 15 号尚未发布实施。此前仍按原规定执行。